臺灣高雄地方法院刑事判決　　　　　　95年度簡上字第1323號
上　訴　人
即　被　告　甲○○
上列上訴人因違反動產擔保交易法案件，不服本院高雄簡易庭中
華民國95年10月13日95年度簡字第5825號第一審判決（聲請簡易
判決處刑案號：95年度偵字第20758 號）提起上訴，上訴人就被
訴之犯罪事實為有罪之陳述，經本院管轄第二審之合議庭裁定依
簡式審判程序審理，並判決如下：
    主  文
上訴駁回。
    事  實
一、本案經本院審理結果，認第一審判決認事用法及量刑均無不
    當，應予維持，並引用第一審判決書記載之事實及理由（如
    附件）。
二、本件上訴人甲○○所犯為死刑、無刑徒刑或最輕本刑為3年
    以上有期徒刑以外之罪，其於審判程序中就被訴犯罪事實，
    為有罪之陳述，經審判長告知簡式審判程序之旨，並聽取
    當事人之意見後，依刑事訴訟法第273 條之1 第1 項規定，
    裁定進行簡式審判程序，合先指明。
三、上訴人上訴意旨雖以：伊於警詢及偵查中均坦承犯行，雖未
    與告訴人和解，但十分有誠意賠償告訴人損失，原審判決過
    重云云。惟查法官於有罪判決中，究應如何量處罪刑，為實
    體法賦予審理法官裁量之刑罰權事項，法官行使此項裁量權
    ，自得依據個案情節，參諸刑法第57條所定各款犯罪情狀之
    規定，於該法定刑度範圍內，基於合義務性之裁量，量處被
    告罪刑。亦即法院行使此項裁量權，應受一般法律原理原則
    之拘束，須符合法律授權之目的、法律秩序之理念、國民法
    律感情及一般合法有效之慣例等規範，並應遵守比例原則及
    平等原則之意旨，否則即可能構成裁量濫用之違法（另參見
    最高法院86年度台上字第7655號判決）。如非有裁量逾越或
    裁量濫用之明顯違法情事，自不得擅加指摘其違法或不當，
    即使上級審對下級審裁量權之審查，亦應同此標準，此不僅
    在保障法官不受任何制度外之不當干涉，更保障法官不受制
    度內的異質干涉，此方符憲法第80條所宣示獨立審判之真義
    。而本件原審以本案事證明確，認上訴人係犯動產擔保交易
    法第38條之罪，並審酌上訴人任意遷移標的物，致告訴人追
    索無著而受損害，且尚積欠款項近新台幣40萬元，及其犯罪
    後坦承犯行等一切情狀等一切情狀，而依刑事訴訟法第449
    條第1 項前段、第454 條第2 項、動產擔保交易法第38條，
    刑法第2 條第1 項前段、第11條前段，修正前刑法第41條第
    1 項前段，罰金罰鍰提高標準條例第1 條前段、修正前罰金
    罰鍰提高標準條例第2 條等規定，判處被告拘役40日，並諭
    知易科罰金之標準，本院認原審已斟酌刑法第57條所規定之
    一切量刑事由及上訴人所述犯後坦承犯行之情狀，且所量處
    之刑度尚屬適當，上訴人上訴意旨指摘原判決量刑不當，尚
    無理由，應予駁回。
據上論斷，應依刑事訴訟法第273 條之1 第1 項、第455 條之1
第3 項、第373 條、第368 條，判決如主文。
本案經檢察官乙○○到庭執行職務。
中　　華　　民　　國　　96　　年　　2 　　月　　13　　日
          刑事第十一庭      審判長法　官  何秀燕
                                  法　官  吳金芳
                                  法  官  林揚奇
以上正本證明與原本無異。
不得上訴。
中　　華　　民　　國　　96　　年　　2 　　月　　13　　日
                                  書記官  于耀文
